【裁判字號】    97,交聲,1652
【裁判日期】    971224
【裁判案由】    違反道路交通管理處罰條例聲明異議
【裁判全文】
臺灣桃園地方法院交通事件裁定        97年度交聲字第1652號
原處分機關  交通部公路總局新竹區監理所桃園監理站
異  議  人
即受處分人    甲○○
上列異議人即受處分人因違反道路交通管理處罰條例案件，對於
交通部公路總局新竹區監理所桃園監理站97年10月16日，以桃監
裁字第裁52-DB0000000號所為之處分（原舉發案號：桃園縣政府
警察局蘆竹分局南竹派出所97年8 月9 日桃警局交字第DB000000
0 號及DB0000000號），聲明異議，本院裁定如下：
    主  文
異議駁回。
    理  由
一、原處分意旨略以：異議人即受處分人甲○○於民國97年8 月
    9 日9 時40分許，騎乘未申請車牌且未依公路法取得安全審
    驗合格證明之日本進口YAMAHA牌重型機車，行經桃園縣蘆竹
    鄉桃15線2 公里處，為桃園縣政府警察局蘆竹分局員警舉發
    ，除依法扣留該車外，並依道路交通管理處罰條例第12條第
    1 項第2 款，當場掣開桃警局交字第DB0000000 號舉發違反
    道路交通管理事件通知單（下稱舉發通知單），再經原處分
    機關於97年10月16日壢監裁字第裁53-DB0000000號違反道路
    交通管理事件裁決書，改以同法第12條第1 項第1 款裁處罰
    鍰新臺幣（下同）3,600元，並沒入車輛。
二、異議意旨略以：異議人所有之上開車輛係合法進口完稅之車
    輛，並非拼裝車，原處分機關竟將之沒入，與事實不符，為
    此聲明不服云云。
三、經查：異議人為警舉發所駕駛之上開車輛並未領有車牌，且
    未依公路法規定取得安全審驗合格證明及請領牌照而行駛於
    公路一節，此不惟異議人於其所載交通違規陳述單及查詢單
    上所自承，且有交通部總局新竹區監理所桃園監理站97年10
    月30日竹監桃字第0970026029號函1 紙在卷足稽。且異議人
    為警查獲當日所騎乘之車輛，係懸掛上其他重型機車（車號
    ：FM3-056 號之車牌），此亦有舉發機關及桃園縣警察查局
    蘆竹分局97年9 月12日蘆警分交字第0971111754號回函在卷
    可憑，異議人確有於上開時、地駕駛未領有牌照、未依公路
    法規定取得安全檢審合格證明車輛之違規行為，足堪認定。
    至異議人所辯因車輛剛進口已驗車在案，準備領牌云云，無
    解其前開違規情事。原裁決機關以異議人有前揭違規事實，
    依道路交通管理處罰條例第12條第1 項第1 款、違反道路交
    通管理事件統一裁罰基準表之規定，裁處罰鍰3,600 元，並
    沒入前開車輛，核無違誤。
四、按「汽車有下列情形之一者，處汽車所有人新臺幣3,600 元
    以上10,800元以下罰鍰，並禁止其行駛：一、未領用牌照行
    駛」、「前項第1 款中屬未依公路法規定取得安全審驗合格
    證明，及第2 款、第9 款之車輛並沒入之」，道路交通管理
    處罰條例第12條第1 項第1 款、第2 項前段分別定有明文。
    查本件異議人於前開時、地為警舉發所駕駛之上開車輛並未
    領有車牌而行駛於公路一節，業據異議人於交通違規陳述單
    及查詢單中坦承不諱，亦有交通部總局新竹區監理所桃園監
    理站97年10月30日竹監桃字第0970026029號函1 紙在卷可憑
    。雖舉發機關桃園縣政府警察局平鎮分局所當場掣開桃警局
    交字第DB0000000 號舉發通知單，因異議人當場無法提出進
    口憑證等相關證明，且另有懸掛其他重型機車之牌照之情事
    ，致舉發機關誤認異議人之上開重型機車為拼裝車，所掣發
    違規事實與真實略有出入，然原處分機關於97年10月16日桃
    監裁字第裁52-DB0000000號違反道路交通管理事件裁決書就
    該違規事實部分已予更正，改以「未領用牌照行駛」及「未
    依公路法取得安全審驗合格證明」等事由裁處異議人，復無
    何證據足資證明本件舉發警員有違法取締之情事，是異議人
    確有於上開時、地駕駛未領有牌照車輛之違規行為無疑。
五、次按汽車及電車均應符合交通部規定之安全檢驗標準，並應
    經車輛型式安全檢測及審驗合格，取得安全審驗合格證明書
    ，始得辦理登記、檢驗、領照，公路法第63條第1 項定有明
    文，又汽車牌照包括號牌、行車執照及拖車使用證，為行車
    之許可憑證，由汽車所有人向公路監理機關申請登記，道路
    交通安全規則第8 條亦定有明文，再車輛型式安全審驗：指
    車輛申請新領牌照前，對其特定車型之安全及規格符合性所
    為之審驗；國內車輛製造廠、底盤車製造廠、車身打造廠、
    進口商及進口人，其製造、打造或進口之車輛，應經檢測機
    構或審驗機構依交通部所訂車輛安全檢測基準檢測並出具安
    全檢測報告，並向審驗機構申請辦理車輛型式安全審驗合格
    且取得安全審驗合格證明書後，始得向公路監理機關辦理新
    領牌照登記、檢驗、領照等，車輛型式安全審驗管理辦法第
    2 條第1款、第3條亦分別定有明文。本件異議人所駕駛之車
    輛並未提出有依公路法規定取得安全審驗合格之證明，此經
    本院於97年11月6 日發文向原處分機關函查，且經原處分機
    關函轉財團法人車輛研究測試中心查詢，嗣經財團法人車輛
    研究測試中心於97年11月25日車專字第0970005436號函覆可
    知，前揭異議人所駕駛之車輛並未依公路法規定取得安全審
    驗合格之證明。則異議人既未取得安全審驗合格之證明，即
    未依法領得前揭其所駕駛車輛之牌照，其未領得前揭其所駕
    駛車輛之牌照而在前揭之桃園縣蘆竹鄉，揆諸前揭交通法令
    之規定，異議人自屬未領用牌照而行駛且屬未依公路法規定
    取得安全審驗合格證明之情形甚為顯然！本件異議人之違規
    事實明確，原處分機關就異議人前開違規行為，援引前揭之
    規定裁處異議人罰鍰3,600 元，並沒入前開車輛，核無違誤
    ，異議人之異議為無理由，應予駁回。
六、據上論斷，應依道路交通案件處理辦法第19條，裁定如主文
    。
中    華    民    國    97    年    12    月    24    日
                  交通法庭  法  官  陳筱蓉
以上正本證明與原本無異。
如不服本裁定，應於送達後5 日內，向本院提出抗告狀。
                              書記官   陳恩如
中    華    民    國    97    年    12    月    24    日


司法院資訊處製作；財團法人民間司法改革基金會備份。
